臺灣板橋地方法院刑事判決　　　　　　　　　　　　九十一年度易字第一二九六號
　　公　訴　人　臺灣板橋地方法院檢察署檢察官
　　被　　　告　甲○○
右列被告因違反毒品危害防制條例案件，經檢察官提起公訴（九十一年度毒偵字第七
三四號），本院判決如左：
    主  文
甲○○連續施用第二級毒品，累犯，處有期徒刑肆月，如易科罰金，以參佰元折算壹
日，扣案之第二級毒品安非他命壹包（驗餘淨重零點零貳公克）沒收銷燬之，扣案之
吸食器壹組，沒收。
    事  實
一、甲○○前因違反懲治盜匪條例、麻醉藥品管理條例案，分經本院於八十四年七月
    十七日以八十四年度少訴字第四三號判處有期徒刑二年及於八十五年一月二十九
    日以八十四年度易字第六三九二號判處有期徒刑四月，如易科罰金以三百元折算
    一日確定，嗣經本院於八十五年三月二十六日以八十五年度聲字第三一六號裁定
    應執行有期徒刑二年二月（刑期起算日期為八十四年七月十七日，指揮書執畢日
    期為八十六年三月二十日），八十五年七月二十三日因縮短刑期假釋出監（縮刑
    期滿日期為八十六年三月二日），於假釋付保護管束期間內之八十七年二月二日
    因違反麻醉藥品管理條例案件，經本院以八十六年度易字第六四二號判處有期徒
    刑五月，如易科罰金，以三百元折算一日確定（自八十八年二月二十八日起接續
    執行，指揮書執畢日期為八十八年七月二十七日），前開假釋並經撤銷，應執行
    殘刑有期徒刑七月七日（自八十七年七月二十一日送監執行，指揮書執畢日期為
    八十八年二月二十七日），於八十八年四月二十一日因縮短刑期假釋出監，八十
    八年七月十一日縮短刑期期滿，假釋未經撤銷，視為有期徒刑執行完畢，猶不知
    悔改，復於八十八年間因施用毒品案件，經臺灣士林地方法院裁定送觀察、勒戒
    後，認無繼續施用毒品之傾向，臺灣士林地方法院檢察署檢察官於八十八年九月
    二日以八十八年度毒偵字第二○○號不起訴處分確定。詎仍不知戒慎，竟基於施
    用第二級毒品安非他命之概括犯意，連續於九十一年二月三日晚上九時三十分許
    及九十一年二月四日晚上十時許，在臺北縣蘆洲市○○街一○八巷三十號七樓之
    一住處，以將安非他命置於玻璃球內燒烤，吸食煙氣之方式，先後各施用第二級
    毒品安非他命一次。嗣於九十一年二月五日凌晨三時十分許，在其上揭住處為警
    查獲，採尿送驗查知上情（其尿液檢體另呈有鴉片陽性反應，涉犯施用第一級毒
    品海洛因犯行部分，未據起訴），及扣得其所有之安非他命一包（驗餘淨重零點
    零二公克）暨其所有供施用第二級毒品安非他命之吸食器一組，並經臺灣板橋地
    方法院檢察署檢察官聲請，本院以九十一年度毒聲字第四六一號裁定送觀察、勒
    戒後，認有繼續施用毒品之傾向。
二、案經臺北縣政府警察局三重分局報請臺灣板橋地方法院檢察署檢察官偵查起訴。
    理  由
一、訊據被告甲○○對右揭犯罪事實坦承不諱，且其為警查獲及經本院以九十一年度
    毒聲字第四六一號裁定令入臺灣臺北看守所執行觀察勒戒處分時，採集之尿液檢
    體，確均呈安非他命及鴉片陽性反應，有臺灣檢驗科技股份有限公司九十一年二
    月二十一日濫用藥物尿液檢驗報告及臺灣臺北看守所九十一年二月六日０四二六
    四四號收容人毒品尿液檢驗報告表可稽（其另行起意涉犯施用第一級毒品海洛因
    犯行部分，未據起訴，爰請檢察官依法偵處，詳後述），而扣案之白色粉末一包
    （驗餘淨重零點零二公克），經送請內政部警政署刑事警察局鑑定結果，檢出第
    二級毒品甲基安非他命成分，亦有內政部警政署刑事警察局九十一年六月四日刑
    鑑字第０九一０一三一０三五號鑑驗通知書可憑，此外，並有被告所有供施用第
    二級毒品安非他命所用之吸食器一組扣案可佐，堪信被告自白與事實相符，又被
    告前因施用毒品案件，經臺灣士林地方法院裁定送觀察、勒戒後，認無繼續施用
    毒品之傾向，由臺灣士林地方法院檢察署檢察官於八十八年九月二日以八十八年
    度毒偵字第二○○號不起訴處分確定在案，有前開不起訴處分書在卷可查，其於
    五年內再犯毒品危害防制條例案件第十條第二項之施用第二級毒品罪，經裁定送
    觀察勒戒後，認有繼續施用毒品傾向，亦有臺灣臺北看守所附設勒戒處所九十一
    年二月二十二日出具之有無繼續施用毒品傾向證明書一紙在卷可稽，本案事證明
    確，被告犯行堪以認定。
二、核被告甲○○所為，係違反毒品危害防制條例第十條第二項之施用第二級毒品罪
    ，其施用第二級毒品安非他命前之持有第二級毒品安非他命犯行，應為施用之高
    度行為所吸收，不另論罪，至其先後二次施用第二級毒品安非他命犯行，時間密
    接、犯罪構成要件相同，顯係基於概括犯意為之，應依連續犯規定論以一罪，並
    加重其刑；又被告前因違反懲治盜匪條例、麻醉藥品管理條例案，分經本院於八
    十四年七月十七日以八十四年度少訴字第四三號判處有期徒刑二年及於八十五年
    一月二十九日以八十四年度易字第六三九二號判處有期徒刑四月，如易科罰金以
    三百元折算一日確定，嗣經本院於八十五年三月二十六日以八十五年度聲字第三
    一六號裁定應執行有期徒刑二年二月（刑期起算日期為八十四年七月十七日，指
    揮書執畢日期為八十六年三月二十日），八十五年七月二十三日因縮短刑期假釋
    出監（縮刑期滿日期為八十六年三月二日），於假釋付保護管束期間內之八十七
    年二月二日因違反麻醉藥品管理條例案件，經本院以八十六年度易字第六四二號
    判處有期徒刑五月，如易科罰金，以三百元折算一日確定（自八十八年二月二十
    八日起接續執行，指揮書執畢日期為八十八年七月二十七日），前開假釋並經撤
    銷，應執行殘刑有期徒刑七月七日（自八十七年七月二十一日送監執行，指揮書
    執畢日期為八十八年二月二十七日），於八十八年四月二十一日因縮短刑期假釋
    出監，八十八年七月十一日縮短刑期期滿，假釋未經撤銷，視為有期徒刑執行完
    畢等情，有被告臺灣高等法檢察署刑案紀錄簡覆表可據，其於有期徒刑執行完畢
    後五年內，再犯本件有期徒刑以上之罪，為累犯，應依法遞加重其刑。爰審酌被
    告所犯限於自殘，尚未對社會造成重大危害，且犯後坦承犯行等一切情狀，量處
    如主文所示之刑，以示儆懲。至扣案之安非他命一包（驗餘淨重零點零二公克）
    ，係第二級毒品，應依毒品危害防制條例第十八條第一項前段規定沒收銷燬之，
    另扣案之吸食器一組，係被告所有供本案施用第二級毒品安非他命所用之物，業
    經被告供陳在卷（見本院九十一年六月十一日訊問筆錄），爰依刑法第三十八條
    第一項第二款宣告沒收。
三、至被告於本院審理中自白，前於九十一年二月三日晚上十二時許，及九十一年二
    月四日晚上九時許，先後二次在在臺北縣蘆洲市○○街一○八巷三十號七樓之一
    住處，以將第一級毒品海洛因摻入香煙內點燃後吸食煙氣之方式，各施用第一級
    毒品海洛因一次等語（見本院九十一年六月十一日訊問筆錄），且其於九十一年
    二月五日為警查獲採尿送請臺灣檢驗科技股份有限公司檢驗，及其經本院以九十
    一年度毒聲字第四六一號裁定送臺灣臺北看守所執行觀察勒戒處分時，尿液檢體
    之檢驗結果，確均呈安非他命及鴉片陽性反應，有臺灣檢驗科技股份有限公司九
    十一年二月二十一日濫用藥物尿液檢驗報告及臺灣臺北看守所九十一年二月六日
    ０四二六四四號收容人毒品尿液檢驗報告表可稽，惟因其此部份涉犯施用第一級
    毒品海洛因犯行部分，與本案經檢察官起訴其施用第二級毒品安非他命犯行部分
    ，無實質上或裁判上一罪關係，本院無從併與審酌，爰請檢察官另行偵處，附此
    敘明。
據上論斷，應依刑事訴訟法第二百九十九條第一項前段，毒品危害防制條例第十條第
二項、第十八條第一項前段，刑法第十一條前段、第五十六條、第四十七條、第四十
一條第一項前段、第三十八條第一項第二款，罰金罰鍰提高標準條例第二條，判決如
主文。
本案經檢察官馬凱蕙到庭執行職務。
中      華      民      國    九十一    年      六      月    二十一    日
                                  臺灣板橋地方法院刑事第六庭
                                      審判長法  官  張谷輔
                                            法  官  彭全曄
                                            法  官  陳明偉
右正本證明與原本無異。
如不服本判決，應於判決送達後十日內，向本院提出上訴狀。
                                            書記官  呂妍旻
中      華      民      國    九十一    年      六      月    二十一    日
